【裁判字號】    98,家抗,4
【裁判日期】    980224
【裁判案由】    訴訟救助
【裁判全文】
臺灣高等法院高雄分院民事裁定           98年度家抗字第4號
抗  告  人  乙○○
上列抗告人因與相對人甲○○間因請求離婚聲請訴訟救助事件，
抗告人對於民國98年1 月16日台灣高雄地方法院98年度家救字第
9號所為裁定提起抗告，本院裁定如下：
    主  文
抗告駁回。
抗告訴訟費用由抗告人負擔。
    理  由
一、按「當事人無資力支出訴訟費用者，法院應依聲請，以裁定
    准予訴訟救助。但顯無勝訴之望者，不在此限」，民事訴訟
    法第107 條第1 項定有明文。又「經法律扶助基金會分會准
    予法律扶助之無資力者，其於訴訟程序中，向法院聲請訴訟
    救助時，除另有不符法律扶助事實之證明者外，應准予訴訟
    救助」，法律扶助法第62條亦有明文規定。
二、經查，本件相對人請求離婚事件，因相對人無資力支出訴訟
    費用，而向財團法人法律扶助基金會高雄分會申請法律扶助
    ，經該會審查後准許法律扶助之事實，有相對人提出之財團
    法人法律扶助基金會高雄分會准予扶助之審查決定通知書、
    相對人之戶籍謄本、民事起訴狀各1 份附卷為證；而相對人
    於95年度、96年度所得分別為新台幣（下同）1 萬4,548 元
    、5,070 元，無其他財產，有相對人之稅務電子閘門財產所
    得調件明細表1 份附卷可參（原審卷第11、12頁）。雖相對
    人於民事起訴暨訴訟救助聲請狀陳稱：其搬離夫家後，開始
    在夜市擺攤謀生，每月所得約1 萬5,000 元至2 萬元，目前
    實無資力支出訴訟費用等語，然衡諸高雄縣96年度個人平均
    支出每年約在20萬元至21萬元之譜，有96年度高雄縣平均每
    戶家庭收支表附卷可稽。是相對人縱有上開所得亦僅大致維
    持其生活所需，而少有餘存，堪認相對人並無資力支出訴訟
    費用，且依相對人所提出之起訴狀及相關卷證資料所示，其
    訴訟亦非顯無勝訴之望。此外，復查無相對人另有不符法律
    扶助事實之證明。是相對人聲請訴訟救助，核與前揭規定相
    符，應予准許。原裁定准予訴訟救助，經核並無違誤。抗告
    意旨泛言相對人有能力負擔云云，指摘原裁定不當，求予廢
    棄，為無理由，應予駁回。
三、據上論結，本件抗告為無理由，依民事訴訟法第495 條之1
    第1 項、第449 條第1 項、第95條、第78條，裁定如主文。
中    華    民    國    98    年    2    月    24     日
                            家事法庭
                                審判長法官  蔡明宛
                                法      官  魏式璧
                                法      官  曾錦昌
以上正本證明與原本無異。
如不服本裁定應於送達後10日內向本院提出再抗告狀（並按他造
當事人之人數附繕本），並繳納再抗告費新臺幣1,000 元。
再為抗告僅得以適用法規顯有錯誤為理由，並應委任律師為代理
人。
中    華    民    國    98    年    2    月    24    日
                                書  記  官  梁美姿
附註：
抗告人之配偶、三親等內之血親、二親等內之姻親，或抗告人為
法人、中央或地方機關時，其所屬專任人員具有律師資格並經法
院認適當者，亦得為第三審代理人。
抗告人或其法定代理人具有律師資格者及前項情形，應於提起抗
告或委任時釋明之。


司法院資訊處製作；財團法人民間司法改革基金會備份。
